【裁判字號】    99,抗,250
【裁判日期】    991208
【裁判案由】    本票裁定
【裁判全文】
臺灣臺北地方法院民事裁定               99年度抗字第250號
抗  告  人  高錦玲
            陳國和
相  對  人  董桂均
上列當事人間聲請本票裁定事件，抗告人對於民國九十九年九月
二十一日本院九十九年度司票字第九九二八號裁定提起抗告，本
院裁定如下：
    主  文
抗告駁回。
抗告程序費用新台幣壹仟元由抗告人連帶負擔。
    理  由
一、按執票人向本票發票人行使追索權時，得聲請法院裁定後強
    制執行，票據法第一百二十三條定有明文。又本票執票人，
    依前開規定，聲請法院裁定許可對發票人強制執行，性質上
    係屬非訟事件，此項聲請之裁定及抗告法院之裁定，僅依非
    訟事件程序以審查強制執行許可與否，並無確定實體上法律
    關係存否之效力，如發票人就票據債務之存否有爭執時，應
    由發票人另提起確認之訴，以資解決，最高法院著有五十七
    年台抗字第七十六號判例參照。
二、相對人於原審聲請意旨略以：伊執有抗告人於民國九十九年
    四月二十二日共同簽發之本票一紙（下稱系爭本票），內載
    金額新台幣（下同）五百萬元，未載付款地，利率未約定，
    免除作成拒絕證書，到期日為九十九年七月二十二日。詎到
    期經提示未獲付款，為此依票據法第一百二十三條規定聲請
    裁定就上開金額及自提示日次日起按年息百分之六計算之利
    息許可強制執行，並提出本票一紙為據等語。
三、抗告意旨略以：抗告人陳國和於民國九十八年十二月間與相
    對人為負責人之統鑫科技股份有限公司（下稱統鑫公司），
    就坐落台北市大同區之土地合作整合及開發，收受該公司簽
    發新台幣（下同）五百萬元支票，花費後該土地因花博需用
    而不准處分，抗告人於九十九年四月二十二日即遭黑衣人架
    走並脅迫共同簽發包括系爭本票在內之二紙本票，抗告人於
    該日已清償一百萬元，嗣於同年月二十五日清償三十萬元，
    故僅欠統鑫公司三百七十萬元，就相對人並未欠款，相對人
    依票據法規定不得享有票據上權利，提起本件強制執行之聲
    請，應予駁回，為此提起抗告等語。
四、經查，相對人以其執有抗告人於九十九年四月二十二日共同
    簽發之系爭本票，依票據法第一百二十三條規定聲請裁定許
    可強制執行，業據提出該本票一紙為據，原裁定依形式上審
    查後予以准許，並無不合。雖抗告人以渠等係遭人脅迫而共
    同簽發系爭本票，且與系爭本票持票人間有票據原因關係是
    否存在，及現存債務金額未如系爭本票所載金額之爭議，然
    此均屬實體法上之爭執，揆諸首揭說明，應由抗告人另行提
    起訴訟，以資解決，尚非本件非訟程序所得審究，原裁定許
    可強制執行，於法即無不合。從而，抗告意旨指摘原裁定不
    當，求予廢棄，為無理由，應予駁回。
五、據上論結，本件抗告為無理由，依非訟事件法第二十一條第
    二項、第二十四條第一項、第四十六條，民事訴訟法第四百
    九十五條之一第一項、第四百四十九條第一項、第九十五、
    第八十五條第二項，裁定如主文。
中    華    民    國    99    年    12    月    8     日
                  民事第一庭審判長法  官  朱漢寶
                                  法  官  陳文正
                                  法  官  劉台安
以上正本係照原本作成
如不服本裁定，僅得於收受本裁定正本送達後十日內，以適用法
規顯有錯誤為理由，委任律師為訴訟代理人向本院提出再抗告狀
，並繳納再抗告裁判費新台幣一千元。
中    華    民    國    99    年    12    月    8     日
                                  書記官  曹瓊文

司法院資訊處製作；財團法人民間司法改革基金會備份。
